【裁判字號】    98,交聲,931
【裁判日期】    980430
【裁判案由】    交管條例聲異
【裁判全文】
臺灣板橋地方法院交通事件裁定         98年度交聲字第931號
原處分機關  交通部公路總局臺北區監理所
異  議  人  乙○
上列異議人即受處分人因違反道路交通管理處罰條例案件，不服
交通部公路總局臺北區監理所中華民國98年4 月6 日北監營裁字
裁40-A00XEE025號裁決處分（舉發案號：臺北市政府警察局98年
2 月11日北市警交大字第A00XEE025 號），聲明異議，本院裁定
如下：
    主  文
原處分撤銷。
乙○不罰。
    理  由
一、原處分意旨略以：異議人即受處分人於民國98年2 月6 日20
    時21分許，在臺北市○○○路，因有「駕駛執照吊扣期間駕
    車（車號047-DL號營業小客車）」之違規行為，經臺北市政
    府警察局交通警察大隊執勤員警製單當場舉發，爰依道路交
    通管理處罰條例第21條第1 項第5 款、同條第3 項後段（漏
    引同條第3 項後段）規定裁處罰鍰新臺幣（下同）9 千元及
    吊銷駕駛執照，並依同條例第67條第3 項（漏引）規定諭知
    1 年內不得考領駕駛執照。
二、異議意旨略以：車號047-DL號營業小客車當時係由曾胤祥駕
    駛搭載伊前往臺北火車站前停車熄火，曾胤祥隨即下車進入
    站內購買火車票，伊留在車內顧車，並無駕駛行為，執勤員
    警見伊在車內，誤認該車係伊所駕駛前來，不肯聽伊解釋，
    執意開單舉發等語。
三、按汽車駕駛人，有駕駛執照吊扣期間駕駛小型車或機器腳踏
    車情形者，處6 千元以上1 萬2 千元以下罰鍰，當場禁止其
    駕駛，並吊銷其駕駛執照，且一年內不得考領駕駛執照，道
    路交通管理處罰條例第21條第1 項第5 款、同條第3 項後段
    、第67條第3 項固分別定有明文。
四、經查：
  (一)本件異議人即受處分人乙○之汽車駕駛執照自98年1 月9 日
    起至同年2 月8 日止遭吊扣1 個月，而於上開吊扣期間內之
    98年2 月6 日20時21分許，在臺北市○○○路，為警發現在
    車號047-DL號營業小客車內之事實，固據異議人供承無訛。
    惟異議人辯稱：車號047-DL號營業小客車當時係由曾胤祥駕
    駛搭載伊前往臺北火車站前停車熄火，曾胤祥隨即下車進入
    站內購買火車票，伊留在車內顧車，並無駕駛行為等語，已
    據證人曾胤祥到庭結證屬實。證人曾胤祥經本院嚴厲告知具
    結義務及偽證之處罰後，將其與異議人隔離訊問，其證述略
    以：車號047-DL號營業小客車是我跟異議人共同承租，平常
    我也有駕駛這輛車營業，我自己有營業小客車駕照，也有執
    業登記證，該車係停在異議人住處附近，當天我騎機車去異
    議人住處，然後由我駕駛該營業小客車搭載異議人，走光復
    橋，沿臺北市○○○道、中華路，再走忠孝西路迴轉到公園
    路右轉，在臺北火車站東三門前停車熄火，我趕快下車進入
    站內買火車票，因為我隔天要去斗六參加喜宴，異議人原坐
    在副駕駛座，我下車時請異議人幫我看車子，不知道異議人
    後來有無下車換座，當時只是貪圖方便，想說停一下子就好
    ，買完票回來，車子還在，異議人有跟我說他被警察開單，
    我問異議人說你又沒有開車為何被開單，異議人說警察不聽
    他解釋，還說有問題就直接去申訴，後來仍由我駕駛該車搭
    載異議人返回其住處，我再騎機車回家等語（見本院98年4
    月21日下午3 時40分起之訊問筆錄第2 至4 頁），核與異議
    人隔離訊問所述之主要情節均相符合，復有曾胤祥之計程車
    駕駛人執業登記證、喜帖等影本各1 紙附卷可稽，堪認證人
    曾胤祥上揭證詞並非子虛，堪可採信。查證人曾胤祥身為異
    議人之晚輩，自己也有營業小客車駕駛執照及執業登記證，
    其與異議人共同承租車號047-DL號營業小客車執業，於案發
    當天與異議人同車，而異議人仍在吊扣駕照期間，則由曾胤
    祥駕車搭載異議人，實與一般常情較為相符。據此，異議人
    所辯該車係由曾胤祥駕駛，伊無駕駛行為等語，自屬有據。
  (二)另證人即執勤員警甲○○到庭證稱：當時我在忠孝西路執勤
    ，遇到一輛營業小客車沿忠孝西路由東往西方向行駛，右轉
    公園路，因天色昏暗，我看見該車擋風玻璃後面的營業登記
    證好像是影印的，就騎警用機車追過去，後來在臺北火車站
    東三門前把車子攔下，我到達該處，車子已經停下來等語（
    見本院98年4 月21日下午2 時30分起之訊問筆錄第2 頁），
    顯見本件執勤員警甲○○並非當場攔下車號047-DL號營業小
    客車，而係於該車停止後，始追抵現場，且依甲○○自己所
    述，當時天色昏暗，究竟能否正確觀察該車係由何人所駕駛
    ？洵不能無疑。尚難僅憑其片面推斷，遽認異議人確有於駕
    駛執照吊扣期間駕駛營業小客車之違規事實。
  (三)此外，復查無其他證據資料足資證明異議人確有違規情事，
    原處分機關未予詳查，僅憑員警之舉發，逕對異議人進行裁
    罰，難謂有據。從而，本院認異議人之異議為有理由，爰將
    原處分撤銷，另為異議人不罰之諭知，以資適法。
五、依道路交通管理處罰條例第87條第2 項，道路交通案件處理
    辦法第20條，裁定如主文。
中    華    民    國    98    年    4     月    30    日
                  交通法庭  法  官  朱嘉川
以上正本證明與原本無異。
如不服本裁定應於送達後5 日內向本院提出抗告狀。
                            書記官  陳聖儒
中    華    民    國    98    年    5     月    4     日


司法院資訊處製作；財團法人民間司法改革基金會備份。
